【裁判字號】    98,審易,1144
【裁判日期】    980831
【裁判案由】    毒品危害防制條例
【裁判全文】
臺灣桃園地方法院宣示判決筆錄        98年度審易字第1144號
公  訴  人  臺灣桃園地方法院檢察署檢察官
被      告  甲○○
上列被告因違反毒品危害防制條例案件（起訴案號：98年度毒偵
字第2313、2322、2572、2682號），於中華民國98年8 月31日下
午5 時許，在本院第十四法庭宣示判決，出席職員如下：
          法  官   鍾雅蘭
          書記官   楊郁馨
法官起立朗讀判決主文、犯罪事實要旨、處罰條文，及告以上訴
限制、期間並提出上訴狀之法院，且諭知記載其內容：
一、主  文：
    甲○○施用第二級毒品，累犯，處有期徒刑柒月，扣案第二
    級毒品甲基安非他命壹包含袋（驗餘毛重零點貳玖公克）沒
    收銷燬之，分裝杓壹支沒收；又施用第二級毒品，累犯，處
    有期徒刑柒月，扣案第二級毒品甲基安非他命貳包含袋（驗
    餘毛重共零點柒玖公克）均沒收銷燬之，玻璃球吸食器壹組
    、吸食器壹組均沒收；又施用第二級毒品，累犯，處有期徒
    刑柒月，扣案第二級毒品甲基安非他命貳包含袋（驗餘毛重
    共零點肆玖公克）均沒收銷燬之，吸食器壹組沒收；又施用
    第二級毒品，累犯，處有期徒刑柒月，扣案之吸食器壹組、
    分裝袋肆個均沒收。應執行有期徒刑壹年拾月，扣案第二級
    毒品甲基安非他命伍包含袋（驗餘毛重共壹點伍柒公克）均
    沒收銷燬之，分裝杓壹支、玻璃球吸食器壹組、吸食器組
    、分裝袋肆個均沒收。
二、犯罪事實要旨：
    甲○○前於民國87年間因施用第二級毒品案件，經本院以87
    年度毒聲字第2035號裁定送觀察、勒戒後，因認有繼續施用
    毒品傾向，經本院以88年度毒聲字第326 號裁定令入戒治處
    所施以強制戒治，嗣經本院以88年度毒聲字第2924號裁定停
    止戒治併付保護管束於88年6 月2 日出所，復經本院以88年
    度毒聲字第5179號裁定撤銷停止戒治，於89年9 月10日強制
    戒治執行完畢，並經臺灣桃園地方法院檢察署檢察官以89年
    度戒偵字814 號為不起訴處分確定；復於前開強制戒治執行
    完畢後5 年內，於91年間因連續施用第二級毒品案件，經臺
    灣臺東地方法院以92年度毒聲字第55號裁定令入戒治處所施
    以強制戒治，嗣於93年1 月9 日因毒品危害防制條例修正報
    結出所，本次犯行並經臺灣臺東地方法院以92年度東簡字第
    212 號判決判處有期徒刑3 月確定。另於91年間因竊盜案件
    ，經本院以91年度易字第962 號判決判處有期徒刑1 年5 月
    ，刑之執行前強制工作3 年確定，上開2 罪刑嗣經臺灣臺東
    地方法院以95年度聲字第240 號裁定定應執行為有期徒刑1
    年7 月確定，於94年9 月27日入監執行，於95年6 月30日縮
    刑期滿執行完畢。復於96年間因加重竊盜等案件，經本院以
    96年度易字第564 號判決各判處有期徒刑4 月、4 月、4 月
    、4 月、8 月、9 月，應執行有期徒刑2 年6 月確定，嗣於
    96年7 月16日中華民國九十六年罪犯減刑條例施行，經本院
    以96年度聲減字第4829號裁定各減刑二分之一，並定應執行
    刑為有期徒刑1 年4 月確定；又於96年間因施用第二級毒品
    案件，經本院以96年度壢簡字第904 號判決判處有期徒刑6
    月確定，嗣於96年7 月16日中華民國九十六年罪犯減刑條例
    施行，經本院以97年度聲減字第15號裁定減刑為有期徒刑3
    月，並與上開加重竊盜案件減刑後之刑定應執行刑為有期徒
    刑1 年6 月確定，於97年8 月15日縮刑期滿執行完畢（於本
    案構成累犯）。詎猶不知悔改，分別為下列施用毒品犯行：
    (一)於98年5 月8 日下午1 時許，在其桃園縣楊梅鎮瑞原里5
    鄰上陰影窩33號居處內，以吸食器燒烤方式施用甲基安非他
    命1 次。嗣於同日晚間6 時10分許，在上址其居處內因持有
    第二級毒品甲基安非他命為警查獲，並扣得第二級毒品甲基
    安非他命1 包含袋（驗餘毛重0.29公克），及其所有供（非
    專供）施用甲基安非他命所用之分裝杓1 支。(二)於98年5 月
    11日下午某時，在其桃園縣楊梅鎮瑞原里5 鄰上陰影窩33號
    居處內，以吸食器燒烤方式施用甲基安非他命1 次。嗣於同
    日晚間11時40分許，桃園縣楊梅鎮○○里○○道路上因持有
    第二級毒品甲基安非他命為警查獲，並扣得第二級毒品甲基
    安非他命2 包含袋（驗餘毛重0.79公克），及其所有供（非
    專供）施用甲基安非他命所用之玻璃球吸食器1 組、吸食器
    1 組。(三)於98年5 月26日晚間10時許，在其桃園縣楊梅鎮瑞
    原里5 鄰上陰影窩33號居處內，以吸食器燒烤方式施用甲基
    安非他命1 次。嗣於同日晚間10時30分許，在上址其居處內
    因持有第二級毒品甲基安非他命為警查獲，並扣得第二級毒
    品甲基安非他命2 包含袋（驗餘毛重0.49公克），及其所有
    供（非專供）施用甲基安非他命所用之吸食器1 組。(四)於98
    年6 月2 日某時，在其桃園縣楊梅鎮○○街108 號3 樓之5
    住處內，以吸食器燒烤方式施用甲基安非他命1 次。嗣於98
    年6 月4 日凌晨0 時許，在桃園縣平鎮市○○路○段223號前
    為警盤查，經其同意搜索而查獲，並扣得其所有供（非專供
    ）施用甲基安非他命所用之吸食器1 組、分裝袋4 個。
三、處罰條文：
    毒品危害防制條例第10條第2 項、第18條第1 項前段，刑法
    第11條、第47條第1 項、第38條第1 項第2 款、第51條第5
    款。
四、協商判決除有刑事訴訟法第455 條之4 第1 項第1 款於本訊
    問程序終結前，被告撤銷協商合意或檢察官撤回協商聲請者
    ；第2 款被告協商之意思非出於自由意志者；第4 款被告所
    犯之罪非第455 條之2 第1 項所定得以協商判決者；第6 款
    被告有其他較重之裁判上一罪之犯罪事實者；第7 款法院認
    應諭知免刑或免訴、不受理者情形之一，及違反同條第2 項
    「法院應於協商合意範圍內為判決；法院為協商判決所科之
    刑，以宣告緩刑或2 年以下有期徒刑、拘役或罰金為限」之
    規定者外，不得上訴。
五、如有前述例外得上訴之情形，又不服本件判決，得自收受判
    決送達後10日內，向本院提出上訴書狀，上訴於第二審法院
    。
中    華    民    國    98    年    8    月     31    日
                        刑事庭  法  官  鍾雅蘭
以上正本證明與原本無異。
                                書記官  楊郁馨
中    華    民    國    98    年    8     月    31    日
附錄本案論罪科刑法條：
毒品危害防制條例第10條
施用第一級毒品者，處 6 月以上 5 年以下有期徒刑。
施用第二級毒品者，處3 年以下有期徒刑。


司法院資訊處製作；財團法人民間司法改革基金會備份。
